臺灣新竹地方法院刑事判決　　　　　　　 93年度訴字第596號
公　訴　人　臺灣新竹地方法院檢察署檢察官
被　　　告　乙○○　男　29歲.
　　　　　　　　　　號2樓
指定辯護人　本院公設辯護人甲○○
上列被告因違反槍砲彈藥刀械管制條例案件，經檢察官提起公訴
（93年度偵字第4096號），本院判決如下：
    主  文
乙○○未經許可寄藏可發射子彈具有殺傷力之改造金屬玩具手槍
，免刑。
扣案之改造金屬玩具手槍壹支（含彈匣壹個，槍枝管制編號：0
000000000號）及子彈壹顆均沒收。
    事  實
一、乙○○於民國93年7 月下旬某日，在其位於新竹市○○區○
    ○路3 巷1 號Ｂ１０—２０３室之住處，受綽號「阿華」之
    不詳姓名年籍之成年男子之委託，代為藏匿仿ＦＮ廠半自動
    手槍製造之具有殺傷力之改造金屬玩具手槍一支（含彈匣一
    個，槍枝管制編號：0000000000號）、具殺傷力之改造子彈
    二顆及不具殺傷力之彈殼一顆後，明知該改造金屬玩具手槍
    及改造子彈均為槍砲彈藥刀械管制條例所管制之物品，未經
    許可不得寄藏，竟基於非法寄藏改造金屬玩具手槍及子彈之
    犯意，未經許可，即代綽號「阿華」之不詳姓名年籍之成年
    日23時30分許，乙○○之女友謝雅如駕駛車牌號碼２８６６
    —自小客車行經新竹縣竹北市○○路與民權路口時為警攔檢
    ，經乙○○同意搜索且在偵查機關即警員尚未發覺其所為前
    述寄藏改造金屬玩具手槍及改造子彈之犯行前，主動向警員
    供述其寄藏前述槍彈在其位於上址之住處內，而表明接受裁
    判之意並報繳其寄藏之上開全部槍彈，因而為警於同年月31
    日凌晨1 時30分許，在其位於上址之住處內起出前述具有殺
    傷力之改造金屬玩具手槍一支（含彈匣一個）、改造子彈二
    顆（鑑定時試射一顆）及不具殺傷力之彈殼一顆等物。
二、案經新竹市警察局第三分局移送臺灣新竹地方法院檢察署檢
    察官偵查起訴。
    理  由
一、訊據被告乙○○對於上開事實坦承不諱（見本院卷第42頁背
    面、第48頁背面、第53頁背面），並有新竹市警察局第三分
    局搜索扣押筆錄1份、搜索經過及結果陳報書1份、現場查獲
    照片7幀暨車籍作業系統—查詢認可資料1份附卷足稽（見93
    年度偵字第4096號第12、14、19至22、23頁），此外，復有
    前揭如事實欄所述具有殺傷力之改造金屬玩具手槍一支（含
    彈匣一個）及改造子彈二顆扣案可資佐證。而上揭槍彈經送
    內政部警政署刑事警察局鑑驗結果，送驗改造手槍一支（槍
    枝管制編號：0000000000號），認係由仿ＦＮ廠半自動手槍
    製造之金屬玩具手槍，換裝土造金屬槍管改造而成之改造手
    槍，機械性能良好，可擊發適用之子彈，認具殺傷力，送鑑
    改造子彈二顆，認均係土造子彈，具直徑約８. ０ｍｍ土造
    金屬彈頭，經採樣一顆試射，可擊發，認具殺傷力等情，有
    該局於93年8月23日所出具之刑鑑字第09301628 51號槍彈鑑
    定書1份在卷足參（見93年度偵字第4096號卷第50至52頁）
    ，足見被告所寄藏之前揭改造金屬玩具手槍一支及改造子彈
    二顆均確為具有殺傷力之槍彈甚明，從而被告之自白核與事
    實相符而堪採信，本案事證明確，被告前開犯行洵堪認定，
    應予依法論科。
二、按被告乙○○行為後，槍砲彈藥刀械管制條例業已修正，於
    94年1 月26日公布，同年月28日施行，有關未經許可，寄藏
    其他可發射子彈具有殺傷力之各式槍砲，係該當修正前槍砲
    彈藥刀械管制條例第11條第4 項之罪，法定刑為一年以上七
    年以下有期徒刑，併科新臺幣七百萬元以下罰金，修正後已
    改列於槍砲彈藥刀械管制條例第8 條第4 項，法定刑並修正
    為三年以上十年以下有期徒刑，併科七百萬元以下罰金，是
    以比較新舊法結果，以被告行為時之舊法之法定刑較輕，依
    刑法第2 條第1 項但書規定，應適用有利於被告之舊法即94
    年1 月26日公布前之槍砲彈藥刀械管制條例第11條第4 項處
    罰。核被告所為，係犯槍砲彈藥刀械管制條例第11條第4 項
    之未經許可寄藏其他可發射子彈具有殺傷力之各式槍砲罪，
    及同條例第12條第4 項之未經許可寄藏子彈罪。又按修正前
    之槍砲彈藥刀械管制條例第11條第4 項，係將「持有」與「
    寄藏」予以分別規定處罰，受人委託代為保管之受「寄」代
    「藏」行為，即屬「寄藏」之範疇，其代為保管本身所為之
    「持有」，則係「寄藏」之當然結果，自應論以無故寄藏罪
    。查被告為綽號「阿華」之不詳姓名年籍之成年男子保管前
    述槍彈並將之藏置在其位於上址之住處之所為，係犯修正前
    槍砲彈藥刀械管制條例第11條第4 項之寄藏其他可發射子彈
    具有殺傷力之槍砲罪及同條例第12條第4 項之寄藏具有殺傷
    力之子彈罪，公訴意旨以被告所為係犯上開法條之持有其他
    可發射子彈具有殺傷力之槍砲罪及持有具有殺傷力之子彈罪
    ，容有誤會，惟公訴人嗣於本院準備程序時已更正犯罪事實
    為被告受綽號「阿華」之不詳姓名年籍之成年男子之委託而
    代為藏置上揭槍彈在其位於上址之住處，而犯有上開法條之
    寄藏其他可發射子彈具有殺傷力之槍砲罪及寄藏具有殺傷力
    之子彈罪，從而擴張犯罪事實並認被告所犯為寄藏前述槍彈
    罪，又因持有乃寄藏行為之當然結果並為其狀態之繼續，乃
    犯罪之實質擴張，自毋庸為法條變更之諭知，附此敘明。又
    被告以一行為同時寄藏前開具有殺傷力之槍枝及子彈，係以
    一行為觸犯二構成要件不同之罪名，侵害不同法益，為想像
    競合犯，應依刑法第55條之規定從一重之未經許可寄藏其他
    可發射子彈具有殺傷力之槍砲罪處斷。再按，犯槍砲彈藥刀
    械管制條例之罪自首，並報繳其持有之全部槍砲、彈藥、刀
　　械者，減輕或免除其刑；其已移轉持有而據實供述全部槍砲
    、彈藥、刀械之來源或去向，因而查獲者，亦同；前項情形
    ，於中央主管機關報經行政院核定辦理公告期間自首者，免
    除其刑，槍砲彈藥刀械管制條例第18條第1 項、第2 項定有
    明文；又為槍砲、彈藥、刀械管制之中央主管機關內政部，
    為有效遏止私藏槍砲、彈藥及刀械，鼓勵民眾踴躍自首報繳
    ，給予自新機會，維護社會秩序，保障人民生命財產安全，
    乃於93年6 月28日以臺內警字第0930076540號函文，依行政
    93年6 月28日院臺治字第0930029960號函文公告實施槍砲彈
    藥刀械管制條例第18條第2 項所規定之自首期間，實施期間
    係自93年7 月1 日起至同年9 月30日止，亦有該函文一份在
    卷供佐。而被告於前開時地為警查獲之緣由，既係經警攔檢
    ，且在警員未發覺其犯罪前，主動向警員供述其寄藏前開槍
    彈，復再帶同警員於93年7 月31日凌晨1 時30分許，至其位
    於上址之住處內，起出前述具有殺傷力之槍彈等情，有搜索
    經過及結果陳報書一份暨承辦警員林進輝所出具之偵查報告
    一份附卷足按（見93年度偵字第4096號第14頁、本院卷第32
    頁），從而被告既係在警員並未察覺其前開犯行，亦難認有
    其餘偵查犯罪職權之公務員知悉其非法寄藏前開槍彈前，即
    主動表示願意接受裁判並報繳所非法寄藏之全部槍枝、子彈
    ，已合於自首並報繳之要件，且因被告為前開自首並報繳之
    行為，係在上述經內政部報經行政院核定辦理公告期間所自
    首，依該條例第18條第2項規定，自應對被告為免刑之諭知
    。至於前開公告所示自首報繳程序，雖以須由本人或委託他
    人以電話自首、即時到案說明及繳交或起出全部槍砲、彈藥
    、刀械，然與前述該條例第18條第1項規定所指之自首並報
    繳，並無須經如此程序之限制，且該條例第18條第2項規定
    復僅賦予中央主管機關核定辦理公告期間之授權內容相互參
    照，此所指自首報繳程序僅屬行政作業程序之例示揭示或說
    明，尚難以被告未先以電話自首一事，即謂無前開免刑規定
    之適用，併予指明。
三、扣案之前開仿ＦＮ廠半自動手槍製造之具有殺傷力之改造金
    屬玩具手槍一支（含彈匣一個，槍枝管制編號：0000000000
    號），及改造子彈一顆等物，均為違禁物，應均依刑法第38
    條第1 項之規定宣告沒收之。又扣案之改造子彈一顆，經鑑
    定試射，僅餘彈殼，已失其違禁物之性質；又扣案之彈殼一
    顆，經送內政部警政署刑事警察局鑑定結果，認係土造金屬
    空彈殼等情，有前述該局於93年8月23日所出具之刑鑑字第
    0930162851號槍彈鑑定書1份附卷足按，是以不具殺傷力，
    自非違禁物，且均非供犯罪所用、所得或預備犯罪之物，爰
    均不予以宣告沒收之，併此敘明。
據上論斷，應依刑事訴訟法第299 條第1 項前段，修正前槍砲彈
藥刀械管制條例第11條第4 項、第12條第4 項、第18條第2 項、
，刑法第11條前段、第2 條第1 項但書、第55條、第38條第1 項
第1 款，判決如主文。
本案經檢察官林忠義到庭執行職務。
中　　華　　民　　國　　94　　年　　3 　　月　　31　　日
                  刑事第五庭    審判長法　官  陳健順
                  　                  法  官  李珮瑜
                                      法  官  楊惠芬
以上正本證明與原本無異。
如不服本判決，應於判決送達後10日內向本院提出上訴狀 (應附
繕本)，上訴於臺灣高等法院。
中　　華　　民　　國　　94　　年　　4 　　月　　4 　　日
                                      書記官  汪淑菁
附錄本案論罪法條：
修正前槍砲彈藥刀械管制條例第11條：
未經許可，製造、販賣或運輸第四條第一項第一款所稱其他可發
射金屬或子彈具有殺傷力之各式槍砲者，處五年以上有期徒刑，
併科新臺幣一千萬元以下罰金。
未經許可，轉讓、出租或出借前項所列槍砲者，處三年以上十年
以下有期徒刑，併科新臺幣七百萬元以下罰金。
意圖供自己或他人犯罪之用，而犯前二項之罪者，處無期徒刑或
七年以上有期徒刑，併科新臺幣一千萬元以下罰金。
未經許可，持有、寄藏或意圖販賣而陳列第一項所列槍砲者，處
一年以上七年以下有期徒刑，併科新臺幣七百萬元以下罰金。
第一項至第三項之未遂犯罰之。
修正前槍砲彈藥刀械管制條例第12條：
未經許可，製造、販賣或運輸子彈者，處一年以上七年以下有期
徒刑，併科新臺幣五百萬元以下罰金。
未經許可，轉讓、出租或出借子彈者，處六月以上五年以下有期
徒刑，併科新臺幣三百萬元以下罰金。
意圖供自己或他人犯罪之用，而犯前二項之罪者，處三年以上十
年以下有期徒刑，併科新臺幣七百萬元以下罰金。
未經許可，持有、寄藏或意圖販賣而陳列子彈者，處五年以下有
期徒刑，併科新臺幣三百萬元以下罰金。
第一項至第三項之未遂犯罰之。
